### Sandrè Ivan

- Corso Giuseppe Verdi 37, 15033 Casale Monferrato (AL) (Italia)

Casale Monferrato, febbraio 2019 **Oggetto**: Lettera di presentazione

Buongiorno,

mi chiamo Ivan Sandrè, ho 24 anni e risiedo a Casale Monferrato (AL). Sono un Tecnico Sanitario di Radiologia Medica, laureato con votazione 110/110 e lode nel novembre 2016 all'università del Piemonte orientale di Novara.

Per mezzo delle mie esperienze di tirocinio presso la radiologia dell'azienda ospedaliera di Novara, e delle mie esperienze lavorative, ho potuto imparare a lavorare sia singolarmente che in gruppo.

Sono alla ricerca di opportunità professionali che mi consentano di accrescere il mio bagaglio personale e di esperienze, poichè penso che non si finisca mai di imparare.

Le mie qualità sono la professionalità, l'impegno, la puntualità e la capacità di lavorare in gruppo. Sono automunito e disponibile a trasferimenti.

Allego il mio CV sperando che risponda alle vostre esigenze. Porgo cordiali saluti.

Sandrè Ivan

### INFORMAZIONI PERSONALI

### Sandrè Ivan



- Corso Giuseppe Verdi 37, 15033 Casale Monferrato (AL) (Italia)
- **3312298726 3014276933**
- ivan.sand@alice.it

Sesso Maschile | Data di nascita 15/08/1994 | Nazionalità Italiana

### TITOLO DI STUDIO

# Laureato in Tecniche di Radiologia Medica per Immagini e Radioterapia con voto 110 e lode

### ESPERIENZA PROFESSIONALE

### 04/2018-10/2018

### Addetto alle vendite

Penny Market, Moncalvo (AT) (Italia)

Attività di tirocinio presso punto vendita della nota catena Penny Market.

Attività di cassa, pulizia punto vendita, rapporto con la clientela, rifornimento scaffali (soprattutto reparto ortofrutta e vini)

### 01/2018-02/2018

### Addetto all'inventario

SandenVendo Europe, Coniolo (AL) (Italia)

Attività svolta nel magazzino ricambi dell'azienda, leader in Europa nell'industria della distribuzione automatica.

Conteggio manuale degli articoli presenti nel magazzino, annotazione del codice e della quantità di ognuno di essi.

### 10/2017

### **Fattorino**

Alessandria (Italia)

Consegna a domicilio di biglietti teatrali in provincia di Alessandria.

### 08/2017

## Operaio azienda di produzione e confezionamento alimentare di piatti pronti freschi

Zerbinati, Borgo San Martino (AL) (Italia)

Attività svolta presso il reparto confezionamento zuppe, vellutate e contorni.

Spostamento in autoclave delle ciotole con il prodotto appena cucinato, allo scopo di effettuarne la sterilizzazione.

### 01/2014-05/2016

## Tirocinio tecnico- pratico durante il corso di laurea in tecniche di radiologia medica per immagini e radioterapia per un totale di 1500 ore

Azienda ospedaliero-universitaria "Maggiore della Carità", Novara (Italia)

Affiancamento dei tecnici sanitari di radiologia medica nei reparti di radiologia tradizionale, TC, RM, radioterapia, medicina nucleare, angiografia ed emodinamica.

### ISTRUZIONE E FORMAZIONE

### 10/2013-11/2016

## Laurea: Tecniche di Radiologia Medica per Immagini e Radioterapia con votazione 110 e lode



Università degli studi del Piemonte orientale "Amedeo Avogadro", Novara (Italia)

Competenze generali: anatomia umana, fisiologia umana, biologia, fisica, informatica, inglese

Professionali: apparecchiature e tecniche di radiodiagnostica tradizionale, radiobiologia e radioprotezione, apparecchiature e tecniche di radioterapia, tecniche di radiodiagnostica TC, RM ed ecografia, medicina nucleare, radiologia interventistica

Tirocinio tecnico-pratico: svolto nel corso di tutti e tre gli anni del corso presso l'azienda ospedalierouniversitaria "Maggiore della Carità" di Novara

### 09/2008-07/2013

### Diploma di liceo scientifico tecnologico con votazione 91/100

Istituto superiore "Ascanio Sobrero", Casale Monferrato (AL) (Italia)

#### COMPETENZE PERSONALI

Lingua madre

italiano

Lingue straniere

| COMPRENSIONE                  |         | PARLATO     |                  | PRODUZIONE SCRITTA |  |  |
|-------------------------------|---------|-------------|------------------|--------------------|--|--|
| Ascolto                       | Lettura | Interazione | Produzione orale |                    |  |  |
| A2                            | B1      | B1          | A2               | B1                 |  |  |
| PRELIMINARY ENGLISH TEST (B1) |         |             |                  |                    |  |  |

inglese

Livelli: A1 e A2: Utente base - B1 e B2: Utente autonomo - C1 e C2: Utente avanzato

Quadro Comune Europeo di Riferimento delle Lingue

Competenze organizzative e gestionali

Buone capacità di lavorare sia singolarmente che in gruppo, acquisite durante la mia attività di tirocinio in ospedale e durante le varie esperienze lavorative

Competenze professionali

Buona conoscenza delle metodiche di radiologia tradizionale, TC, RM, radioterapia e del sistema informatico RIS-PACS

### Competenze digitali

| AUTOVALUTAZIONE                       |               |                           |                 |                         |  |  |
|---------------------------------------|---------------|---------------------------|-----------------|-------------------------|--|--|
| Elaborazione<br>delle<br>informazioni | Comunicazione | Creazione di<br>Contenuti | Sicurezza       | Risoluzione di problemi |  |  |
| Utente autonomo                       | Utente base   | Utente base               | Utente autonomo | Utente base             |  |  |

Competenze digitali - Scheda per l'autovalutazione

Patente di guida

В

### ULTERIORI INFORMAZIONI

Trattamento dei dati personali

Autorizzo il trattamento dei miei dati personali ai sensi del Decreto Legislativo 30 giugno 2003, n. 196 "Codice in materia di protezione dei dati personali".

Appartenenza a gruppi / associazioni

Iscritto al collegio professionale TSRM Torino-Aosta-Alessandria-Asti dal 26/01/2017. Iscrizione numero 2002

ALLEGATI

Certificato PET.jpg



### Certificato PET.jpg @



**English for Speakers of Other Languages** 

Cambridge ESOL Entry Level Certificate in ESOL International (Entry 3)\*

This is to certify that

**IVAN SANDRÈ** 

has been awarded

Pass-----

in the

**Preliminary English Test** 

Council of Europe Level B1

Date of Examination MAY (A) 2012
Place of Entry CASALE MONFERRATO
Reference Number 125IT0505032
Accreditation Number 500/2414/0

\*This level refers to the UK National Qualifications Framework

Date of Issue 22/06/12 Certificate Number 0035173094 Michael Milanovic
Chief Executive





DP495